【裁判字號】    92,易緝,7
【裁判日期】    920806
【裁判案由】    竊盜等
【裁判全文】
台灣雲林地方法院刑事判決                           九十二年度易緝字第七號
    公 訴 人  台灣雲林地方法院檢察署檢察官
    被    告  丁○○
右被告因竊盜等案件，經檢察官提起公訴（台灣雲林地方法院檢察署九十年度偵字第
三六八四號），並經檢察官當庭擴張事實（盜領存款之部分，及九十年度偵字第三三
二六號案件併案部分），本院判決如左：
    主  文
丁○○共同連續於夜間侵入有人居住之建築物竊盜，處有期徒刑壹年貳月。
    事  實
一、丁○○基於竊盜之概括犯意，先於民國（下同）九十年八月十五日十九時許，
    在嘉義市○區○○里○○路四一九號旁，竊取丙○○所有９Ｌ－１２９１號自用
    小客車一部。嗣於九十年八月十八日二十三時五十分許，在雲林縣台西鄉○○村
    ○○路四十九巷二號屋前為警查獲。嗣又與吳瑞堂（業經判刑確定）互為犯意
    聯絡，(1)於九十年九月六日十一時許，至雲林縣台西鄉五榔村二鄰十七號甲○○
    住處，二人共同以手拉、腳踢的方式破壞屋後鋁門喇叭鎖，侵入該屋之房間（侵
    入住宅部分未據告訴），竊取甲○○所有之一只黑色皮包，皮包內有甲○○之身
    分證、全民健保卡、現金新台幣（下同）一千元及不詳數額的零錢。(2)於九十年
    九月六日十四時許，二人在雲林縣麥寮鄉六輕砂石專用道旁庚○○經營之旭輝輪
    胎行，看到庚○○所有之氣動扳手放在輪胎行的地上，乃共同隨手竊取之。(3)於
    九十年九月六日中午時分，二人至雲林縣麥寮鄉○○村○○鄰○○段五十八之十
    八號地號旁辛○一家人居住之鐵皮屋，見門沒鎖，由吳瑞堂在外把風，丁○○開
    門入內（侵入住宅部分未據告訴），竊取辛○所有之身分證一張、駕照一張、健
    保卡一張、中國信託ＶＩＳＡ卡一張、易利信手機一支、洪德志身分證一張、洪
    武昌所有之郵局儲金簿一本、木質印章一枚、電動遊戲機一台、光碟片數片、現
    金三千元、洪嘉鴻郵政存簿儲金簿一本、印章一枚。竊得洪嘉鴻之郵政存簿儲金
    簿、印章後，丁○○與吳瑞堂互為偽造提款單並行使之犯意聯絡，由丁○○叫吳
    瑞堂於當日下午，持該儲金簿、印章，於十五時三十五分許，至台西郵局，盜蓋
    洪嘉鴻印章於一紙提款四千元的提款單上，於十五時三十九分盜領存款四千元。
    竊得之現金三千元由丁○○花用，盜領的現金四千元由二人平分花用，其餘物品
    均丟棄。(4)於九十年九月六日十九時至二十時許，吳瑞堂駕駛車牌號碼Ｃ２－１
    １３９自小客車，內載丁○○，行經雲林縣麥寮鄉麥寮公園，見停放於路旁之壬○○所有Ｓ６－８０５９自小客車車鎖已遭人破壞，遂由丁○○下車以客觀上得
    為兇器之扣案之螺絲起子發動，竊得該車，吳瑞堂則駕駛號碼Ｃ２－１１３９車
    輛在前，然於沿麥寮鄉台十七線行駛約一公里後，因號碼Ｓ６－８０５９輪胎破
    損，丁○○遂將該車停放產業道路旁。(5)於九十年九月六日二十三時許，丁○○
    、吳瑞堂於夜間見雲林縣台西鄉○○村○○路九巷四十七號晚上有人居住的預拌
    混凝土工廠，見後門未鎖，共同侵入該屋之二樓辦公室，竊取乙○○所有之身分
    證、電動鐵捲門遙控器、硬碟、照相機各一個，及健保卡一張。(6)於九十年九月
    七日二十三時三十分許，吳瑞堂駕駛車牌號碼Ｃ２－１１３９自小客車，內載丁○○，行經雲林縣西螺鎮○○里○○○路一八０巷十二號屋前，本欲竊取癸○○
    所有之號碼ＹＷ－９５４６自小客車，遂由丁○○下車，吳瑞堂留在車上把風，
    丁○○乃用客觀上得為兇器之扁狀工具撬開車門，然因無法發動ＹＷ－９５４６
    自小客車引擎，便僅竊取癸○○置於車內之汽車整流器及硬幣二百三十八元。
二、案經雲林縣警察局西螺分局報請台灣雲林地方法院檢察署檢察官偵查起訴；並經
    雲林縣警察局台西分局報請台灣雲林地方法院檢察署檢察官併案後，蒞庭檢察官
    當庭擴張事實。
    理  由
一、被告坦白承認上述事實，核與共同被告吳瑞堂及被害人辛○於本院審理中之供詞
    相符，且有被害人甲○○、庚○○、辛○、壬○○、癸○○、丙○○等人的警訊
    筆錄，及車輛竊盜、車牌失竊資料個別查詢報表－查詢車輛認可資料、贓物認領
    保管單、提款單影本在卷可資佐證，事實已經可以認定。
二、核被告所為，(一)事實欄、(2)之行為，均係犯同法第三百二十條第一項之竊盜
    罪；(二)事實欄(3)之行為，係犯同法第三百二十條第一項之竊盜罪及同法第二百
    十六條、第二百十條之行使偽造私文書，足以生損害於他人罪，與同法第三百三
    十九條第一項之意圖為自己不法之所有，以詐術使人將本人之物交付罪；而其被
    告以一竊盜行為竊取多人物品，觸犯多個竊盜罪，為同種想像競合犯，應依刑法
    第五十五條之規定，論以一竊盜罪；至於偽造私文書之行為已為高度之行使行為
    所吸收，不另論罪；(三)事實欄(1)之行為，係犯同法第三百二十一條第一項第二
    款之毀越安全設備竊盜罪；(四)事實欄(4)、(6)之行為，均係犯同法第三百二十一
    條第一項第三款之攜帶兇器竊盜罪；(五)事實欄(5)之行為，係犯同法第三百二十
    一條第一項第一款之於夜間侵入有人居住之建築物竊盜罪。(六)被告丁○○就事實
    欄(1)(2)(3)(4)(5)(6)，與吳瑞堂間有犯意聯絡行為分擔，均為共同正犯。(七)其就事
    實欄、事實欄(1)(2)(3)(4)(5)(6)之先後多次竊盜行為，犯罪構成要件相同，時間
    緊接，手法相同，堪認於第一次行為前，即有多次實施之概括犯意，為連續犯，
    應依刑法第五十六條之規定，從情節較重之事實欄(5)部分論以於夜間侵入有人
    居住之建築物竊盜一罪，並依法加重其刑。(八)其所犯連續於夜間侵入有人居住之
    建築物竊盜罪、行使偽造私文書足以生損害於他人罪、意圖為自己不法之所有以
    詐術使人將本人之物交付罪，其所犯罪間，有方法結果之牽連關係，為牽連犯，
    應從一重依連續於夜間侵入有人居住之建築物竊盜罪處斷。(九)法官審酌：被告
    丁○○本來在服役，惟因施用毒品，經法院判處有期徒刑八月、六月，現在辦理
    停役，在監執行中，業據被告供明，並有卷附被告全國前案紀錄表一件在卷可稽
    ，法官衡量被告犯案的次數、情節，並考慮到被告在徒刑執行後，即會再入營
    服役，行為得受到相當的約束，無予以長期監禁之必要，乃量處一年二月的徒刑
    。
三、據上論斷，應依刑事訴訟法第二百九十九條第一項前段，刑法第二百十條、第二
    百十六條、第三百二十一條第一項第一款、第三百三十九條第一項、第二十八條
    、第五十五條、第五十六條，罰金罰鍰提高標準條例第一條前段，判決如主文。
本案經檢察官己○○偵查起訴，檢察官戊○○到庭執行職務。
中      華      民      國      九十二  年      八      月      六      日
                                      台灣雲林地方法院刑事第一庭
                                              法  官  林  輝  煌
右正本證明與原本無異。
如不服本判決，應於送達後十日內向本院提出上訴狀（須附繕本），上訴於台灣高等
法院台南分院。
告訴人或被害人對於本判決如有不服，而請求檢察官上訴者，其上訴期間之計算以檢
察官收受判決正本之日期為準。
                                              書記官  陳  美  華
中      華      民      國      九十二  年      八      月      六      日
附錄本案論罪科刑法條全文：
中華民國刑法
第二百十條
  偽造、變造私文書，足以生損害於公眾或他人者，處五年以下有期徒刑。
第二百十六條
  行使第二百十條至第二百十五條之文書者，依偽造、變造文書或登載不實事項或使
  登載不實事項之規定處斷。
第三百二十條
  意圖為自己或第三人不法之所有，而竊取他人之動產者，為竊盜罪，處五年以下有
  期徒刑、拘役或五百元以下罰金。
  意圖為自己或第三人不法之利益，而竊佔他人之不動產者，依前項之規定處斷。
  前二項之未遂犯罰之。
第三百二十一條
  犯竊盜罪而有左列情形之一者，處六月以上、五年以下有期徒刑：
  一  於夜間侵入住宅或有人居住之建築物、船艦或隱匿其內而犯之者。
  二  毀越門扇、牆垣或其他安全設備而犯之者。
  三  攜帶兇器而犯之者。
  四  結夥三人以上而犯之者。
  五  乘火災、水災或其他災害之際而犯之者。
  六  在車站或埠頭而犯之者。
  前項之未遂犯罰之。
第三百三十九條
  意圖為自己或第三人不法之所有，以詐術使人將本人或第三人之物交付者，處五年
  以下有期徒刑、拘役或科或併科一千元以下罰金。
  以前項方法得財產上不法之利益或使第三人得之者，亦同。
  前二項之未遂犯罰之。


司法院資訊處製作；財團法人民間司法改革基金會備份。
